臺灣臺北地方法院刑事判決　　　　　　　　　　　　九十二年度易字第一八八○號
　　公　訴　人　臺灣臺北地方法院檢察署檢察官
　　被　　　告　乙○○　男　四.
　　選任辯護人　王玉珊律師
右列被告因傷害案件，經檢察官提起公訴（九十二年度偵續字第四○四號），本院判
決如左：
    主  文
乙○○傷害人之身體，累犯，處有期徒刑參月，如易科罰金，以參佰元折算壹日。
    事  實
一、乙○○前於民國（下同）八十六年間，因違反稅捐稽徵法案件經臺灣高等法院以
    八十六年度上訴字第三四六二號判決有期徒刑四月確定，甫於八十七年四月九日
    有期徒刑執行完畢，仍不知悛悔，於九十一年十二月五日凌晨零時四十分許，騎
    乘車牌號碼為ＷＥＣ─九三九號輕型機車，途經臺北市○○區○○路五八八巷口
    前，因煞車不及而擦撞北安路上正要迴轉之車牌號碼為七Ｃ─四八○號營業用小
    客車右側車門，在小客車駕駛甲○○下車查看究竟時，乙○○竟於傷害之故意，
    以徒手方式毆打甲○○，以致甲○○受有右臉瘀傷（六乘一點五公分）、右耳後
    擦傷（三乘零點五公分）、右肘擦傷（二乘二公分）及左臂擦傷二處（四乘一公
    分、一乘一公分）之傷害。
二、案經甲○○訴由臺北市政府警察局中山分局報請臺灣臺北地方法院檢察署檢察官
    偵查起訴。
    理  由
一、訊據被告乙○○固坦承伊確有於右揭時地騎乘機車擦撞告訴人甲○○駕駛之小客
    車，但矢口否認有何傷害告訴人之犯行，辯稱伊剎車不及碰撞到告訴人小客車的
    右側車門，告訴人就在車內打電話，伊怕告訴人叫一大堆人來，伊就趕緊騎車走
    了云云。惟查右開犯罪事實，業據告訴人於本院審判時指訴「我是從北安路的巷
    子出來右轉北安路，當時我還沒有右轉在巷口時我就看到被告歪歪扭扭的騎著機
    車，我就先按喇叭以免他撞到我，我要超過被告時，我有特別注意被告，我認為
    沒有問題，就趕快右轉北安路，當我開到北安路的另一個路口我準備迴轉等車時
    ，被告就駕駛機車尾隨我後面過來，左轉撞到我的右側前車門下方，然後我就下
    車看車子的情形，結果被告就出拳打我，我就倒地」、「我一出駕駛座，被告就
    衝過來打我，我倒在地上，前面被告打了我幾拳我不記得了，被告是空手打我的
    ，我不知道被告打我何處，我只記得我被打倒在地上」等語綦詳（見本院九十三
    年一月十三日審判筆錄），並與警訊時（見附於本院卷之警訊筆錄以及附於臺灣
    臺北地方法院檢察署九十二年度偵字第五八八七號卷宗之交通事故談話紀錄表）
    、檢察官偵查中（見臺灣臺北地方法院檢察署九十二年度偵續字第四○四號偵查
    卷宗第十頁背面）之指訴內容互核一致，復有告訴人之臺北市立陽明醫院甲種診
    斷書（就診日期為九十一年十二月五日）影本一份在卷可稽，被告更坦承伊在前
    開時地騎機車擦撞告訴人之小客車之情，顯然告訴人之指訴內容絕非子虛，並應
    與事實相符。最後，被告與告訴人均坦承兩人之前並不認識之情，既然兩人無任
    何恩怨關係，衡情告訴人應無誣陷被告之理。從而，被告所辯顯係卸責之詞，諉
    不足採，事證明確，被告傷害犯行至為明確，足堪認定。
二、核被告所為，係犯刑法第二百七十七條第一項之傷害罪。查被告前於八十六年間
    ，因違反稅捐稽徵法案件經臺灣高等法院以八十六年度上訴字第三四六二號判決
    有期徒刑四月確定，甫於八十七年四月九日有期徒刑執行完畢，有臺灣高等法院
    被告全國前案紀錄表在卷可憑，被告於有期徒刑執行完畢後，五年以內再犯本件
    有期徒刑以上之罪，核屬累犯，應依刑法第四十七條規定加重其刑。爰審酌被告
    之前科品行、其騎乘機車擦撞告訴人之小客車後竟還動手毆打告訴人之犯罪情節
    、犯罪手段、犯後不坦承犯行及至今未與告訴人達成和解等一切情狀，量處如主
    文所示之刑，並諭知易科罰金之折算標準。
據上論斷，應依刑事訴訟法第二百九十九條第一項前段、刑法第二百七十七條第一項
、第四十七條、第四十一條第一項前段、罰金罰鍰提高標準條例第一條前段、第二條
，判決如主文。
本案經檢察官林宗志到庭執行職務。
中　　　華　　　民　　　國　　九十三　　年　　   一 　　月　　 廿九 　　日
                                      臺灣臺北地方法院刑事第十五庭
                                      審判長法  官  薛中興
                                            法　官  黃雅君
                                            法　官  范智達
右正本證明與原本無異。
如不服本判決，應於判決送達後十日內，向本院提出上訴狀。
                                          　書記官  田華仁
中　　　華　　　民　　　國　　九十三　　年　　   一 　　月　　 廿九 　　日
附錄本案論罪科刑法條：
刑法第二百七十七條
傷害人之身體或健康者，處三年以下有期徒刑、拘役或一千元以下罰金。
犯前項之罪因而致人於死者，處無期徒刑或七年以上有期徒刑；致重傷者，處三年以
上十年以下有期徒刑。
